【裁判字號】    97,簡上,239
【裁判日期】    971031
【裁判案由】    竊盜
【裁判全文】
臺灣士林地方法院刑事判決             97年度簡上字第239號
上  訴  人
即  被  告  甲○○
上列上訴人即被告因竊盜案件，不服本院士林簡易庭中華民國97
年7 月9 日97年度士簡字第980 號第一審刑事簡易判決（聲請簡
易判決處刑案號：臺灣士林地方法院檢察署97年度偵字第6839號
），提起上訴，本院管轄之第二審合議庭判決如下：
    主  文
原判決撤銷。
甲○○竊盜，處罰金新臺幣伍仟元，如易服勞役，以新臺幣壹仟
元折算壹日。
    事  實
一、甲○○於民國97年5 月15日晚間8 時許，在位於臺北市○○
    區○○路2 段20巷5 號B1之家福股份有限公司臺北南港分公
    司賣場內（下簡稱家樂福），基於意圖為自己不法所有之犯
    意，徒手竊取置於該賣場內之膠鞋1 雙得手，並將該膠鞋藏
    放於自己所攜帶之皮包內。嗣因甲○○未結帳即走出賣場欲
    駕車離去時，經該賣場警衛盧陳櫻桃發覺有異，報警處理而
    循線查悉上情。
二、案經家樂福訴由臺北市政府警察局南港分局報請臺灣士林地
    方法院檢察署檢察官偵查後聲請簡易判決處刑。
    理  由
壹、證據能力之認定：
一、按被告以外之人於審判外之言詞或書面陳述，除法律有規定
    者外，不得作為證據；又被告以外之人於審判外之陳述，雖
    不符合同法第159 條之1 至第159 條之4 之規定，但經當事
    人於審判程式同意作為證據，法院審酌該言詞陳述或書面陳
    述作成時之情況，認為適當者，亦得為證據。當事人、代理
    人或辯護人於法院調查證據時，知有第159 條第1 項不得為
    證據之情形，而未於言詞辯論終結前聲明異議者，視為有前
    項之同意，刑事訴訟法第159 條第1 項及第159 條之5 分別
    定有明文。經查，本判決所引用之各該被告以外之人於審判
    外之陳述（包含書面陳述），雖屬傳聞證據，除下述二部分
    外，當事人於本院準備程式及審判期日中均表示同意作為證
    據方法而不予爭執，且迄至言詞辯論終結前亦未再聲明異議
    ，本院審酌上開證據資料製作時之情況，尚無違法不當及證
    明力明顯過低之瑕疵，亦認為以之作為證據應屬適當，故揆
    諸前開規定，爰逕依刑事訴訟法第159 條之5 規定，認前揭
    證據資料均有證據能力，先予敘明。
二、按被告以外之人於偵查中向檢察官所為之陳述，除顯有不可
    信之情況者外，得為證據，刑事訴訟法第159 條之1 第2項
    亦定有明文。本件被告雖辯稱證人盧陳櫻桃於偵查中向檢察
    官所為之陳述不實在，而認無證據能力云云，然被告未主張
    證人盧陳櫻桃於偵查中向檢察官所為之陳述有任何違反其意
    願而陳述之情，亦未具體指出有何顯不可信之情形，僅空言
    以此為辯，實不足採。至證人盧陳櫻桃之陳述是否可信，誠
    屬證明力之範疇，與證據能力無涉。是證人盧陳櫻桃於偵查
    中所為之陳述，有證據能力。
貳、實體部分：
一、訊據被告甲○○矢口否認有上揭竊盜犯行，並辯稱：伊將膠
    鞋放在皮包內是要攜出詢問賣場服務人員，並非有意竊盜云
    云。經查：
  (一)被告曾於上揭時、地，因其於家樂福內所取出之膠鞋1 雙未
    予結帳，而遭家樂福警衛人員盧陳櫻桃發覺，並報警處裡等
    情，業據被告於警詢、偵查及本院審理時陳述明確（分見偵
    卷第8 至10頁、第32至34頁、第39至40頁及本院卷第22頁）
    ，核與證人即家樂福警衛盧陳櫻桃於偵查中所證述之情節相
    符（見偵卷第39至40頁），並有贓物認領保管單及贓物照片
    影本2 張等在卷可憑（分見偵卷第25至26頁）。足認被告確
    實曾自家樂福賣場內取出膠鞋1 雙，尚未結帳即欲離去，嗣
    為警查獲之事實，應屬無誤。
  (二)另證人盧陳櫻桃於偵查中結稱：伊看到被告挑了2 雙膠鞋，
    1 雙放在購物車裡面，1 雙放在皮包裡面，伊就跟著他出去
    結帳，伊看到車子擺在結帳裡面沒有結帳，被告就從收銀走
    出去，伊就看到被告打開皮包把那雙鞋丟在後排的椅子上面
    ，伊就請被告回辦公室等語明確（見偵卷第40頁）。而被告
    亦自陳：當日皮包內有放1 雙鞋，另一雙在購物車內等情（
    分見偵卷第9 頁中段、第32頁下方及本院卷第25頁下方），
    可徵證人盧陳櫻桃確曾在賣場內見聞被告挑鞋過程，是其上
    開證述，應屬非虛。是被告於挑選膠鞋後，非但未將該膠鞋
    置於購物車內以便結帳，卻將該膠鞋置於自己實力支配下之
    皮包內，使他人無法知悉，更於經過收銀櫃臺時後逕往所駕
    駛之車輛處離去，復於開啟車門後，將該膠鞋自皮包內取出
    丟置後排椅子處，均可徵被告對該雙膠鞋有意圖為自己不法
    所有之犯意甚明。
  (三)至被告雖辯稱該膠鞋置於皮包內是要攜出詢問賣場服務人員
    云云，然被告對於何以將該雙膠鞋置入皮包內及為何未提出
    以結帳等節，先於警詢及偵查中時陳稱：伊是用皮包比大小
    尺寸、後因尿急走出收銀台忘記付帳等情（分見偵卷第9頁
    、第32頁下方），然於本院審理時又改稱：「因為我要量鞋
    子的大小，我對那雙鞋子有疑問，所以才特別放在我的皮包
    ，我要給自己特別提醒，因為我要買很多東西，我怕我自己
    忘記，現場沒有半個服務人員」等語（見本院卷第25頁下方
    ），是其陳述已有前後陳述不一之疑，是否可信，均有可疑
    。再者，若被告果係因為測量該膠鞋大小尺寸始將該膠鞋置
    於皮包內，然其於測量後當可立即知悉大小是否相符，焉有
    將該膠鞋持續置於皮包內之理？又縱被告將膠鞋置於皮包內
    是為詢問收銀櫃臺外賣場服務人員或因尿急而離去等情屬實
    ，然被告又何以走出收銀櫃臺後，未詢問任何賣場服務人員
    或走向廁所，卻逕向其車輛停放處走去？是被告上開所辯，
    均是事後卸責之詞，顯不足採。綜上，本案被告竊盜犯行事
    證明確，堪予認定，應依法論科。
二、核被告甲○○所為，係犯刑法第320 條第1 項竊盜罪。雖檢
    察官聲請簡易判決處刑及原審判決以證人盧陳櫻桃之證述、
    贓物認領保管單及贓物照片等為據，而認被告甲○○另有竊
    取家樂福賣場內背心1 件之犯行，然此經被告堅決否認，且
    上開贓物認領保管單內並無背心1 件之記載，贓物照片亦非
    就背心所為之拍攝，顯見家樂福之賣場人員，並未確認在被
    告身上之背心即為該公司之物品。雖證人盧陳櫻桃於偵查中
    曾證稱：「... ，被告回到辦公室後說要上廁所，伊陪同被
    告去廁所又回到辦公室，伊就打電話叫警察過來，中間被告
    又說要上廁所，上廁所後就發現被告皮包鼓鼓的，後來警察
    來請被告拿出來，才知道是公司的花背心1 件」、「後來公
    司清點時有發現少了背心1 件，掛牌是在被告上的廁所內找
    到的」等情（見偵卷第40頁中段、下方）。然證人盧陳櫻桃
    既於被告竊取上揭膠鞋時即已留意被告，當對其是否有不尋
    常之舉止（如將展示架上之衣服穿著在身上）知之甚詳，然
    證人盧陳櫻桃卻未見聞被告竊取該背心1 件，則被告是否曾
    竊取該背心1 件之事實，誠有疑義。另證人盧陳櫻桃雖證稱
    ：在被告所上的廁所內發覺掛牌等情，然賣場之廁所本為公
    眾均得出入之處所，尚難以在被告曾去過的廁所內發覺掛牌
    ，即稱該背心為被告所竊取。況被告係因竊取膠鞋1 雙為證
    人盧陳櫻桃所發覺，證人盧陳櫻桃當對於被告是否有竊取其
    他物品詳加觀察，此時若被告身上所穿著之背心確為家樂福
    賣場內所展示並有掛牌之衣物，該背心之掛牌應可自外觀明
    顯辨認，然證人盧陳櫻桃在被告尚未脫下身上背心之前，均
    未曾發覺被告所身著之背心有掛牌未拆下，則該背心是否為
    家樂福賣場內所展示之衣物，顯有疑問。是亦難以證人盧陳
    櫻桃之上開證述，即謂被告有竊取該背心1 件之事實。故被
    告此部分之犯罪事實即無法認定，然檢察官認為此部分之犯
    罪事實與前開經本院認定有罪之犯罪事實間應為時間密接情
    況下為之，基於包括犯意接續為之，應論以實質上一罪之接
    續犯，爰不另為無罪之諭知。又既無從認定被告有竊取該背
    心1 件之事實，故被告於本院審理聲請調閱家樂福辦公室之
    錄影帶以釐該背心非其所竊取，即無必要，附此敘明。
三、原審以被告罪證明確，予以論罪科刑，固非無見。然原判決
    未細予審酌，率而認定被告有竊取背心1 件之犯行，即有違
    誤。本件被告上訴指摘原判決不當，固無理由，但原判決既
    有前述之瑕疵，自應由本院予以撤銷改判。爰審酌被告犯罪
    後未坦承犯行，所竊得之物價值非甚鉅，與其犯罪之動機、
    手段、目的等一切情狀，量處如主文第2 項所示之刑，並諭
    知易服勞役之折算標準，以示懲儆。
據上論斷，應依刑事訴訟法第455 條之1 第1 項、第3 項、第36
9 條第1 項前段、第364 條、第299 條第1 項前段，刑法第320
條第1 項、第42條第3 項前段，刑法施行法第1 條之1 ，判決如
主文。
本案經檢察官徐名駒到庭執行職務。
中    華    民    國    97    年    10    月    31    日
                  刑事第六庭審判長法  官  汪梅芬
                                  法  官  楊皓清
                                  法  官  莊明達
以上正本證明與原本無異。
本件不得上訴。
                                  書記官  陳慧中
中    華    民    國    97    年    10    月    31    日
附錄本案論罪科刑依據法條全文：
刑法第320條第1項
意圖為自己或第三人不法之所有，而竊取他人之動產者，為竊盜
罪，處 5 年以下有期徒刑、拘役或 5 百元以下罰金。


司法院資訊處製作；財團法人民間司法改革基金會備份。
